臺灣屏東地方法院刑事判決　　　　　　　 99年度易字第914號
公　訴　人　臺灣屏東地方法院檢察署檢察官
被　　　告　洪晟航
上列被告因詐欺案件，經檢察官提起公訴（99年度偵字第5676號
），被告於準備程序中就被訴犯罪事實為有罪之陳述，經本院告
知簡式審判程序之旨，並聽取被告及公訴人之意見後，合議庭裁
定由受命法官獨任進行審判程序，判決如下：
    主  文
洪晟航犯詐欺取財罪，共貳罪，各處拘役伍拾日，如易科罰金，
均以新臺幣壹仟元折算壹日。應執行拘役捌拾日，如易科罰金，
以新臺幣壹仟元折算壹日。
    事  實
一、洪晟航明知其並無iPhone 3GS型、HTC HD2 型行動電話可供
    出售，竟意圖為自己不法之所有，基於詐欺取財之犯意，先
    後於民國99年3 月2 日17時45分許、同月3 日23時23分許，
    在其位於屏東縣東港鎮○○路48號之住處內，以電腦設備連
    結網際網路至「YAHOO ！奇摩拍賣」（下稱奇摩拍賣）網站
    ，以其所申請之「vo00000000」帳號，分別刊登以每支各為
    新臺幣（下同）18,300元、13,600元，出售iPhone 3GS型、
    HTC HD2 型行動電話之不實訊息。適陳靖維於同年月7 日上
    網瀏覽，見上揭訊息而陷於錯誤，陸續於同日凌晨1 時47分
    、1 時48分許，分別以其所有帳號「Ｚ000000000」下標購買
    上開行動電話，並先後於同日22時17分許、同年月10日凌晨
    0 時7 分許，以華南商業銀行自動櫃員機分別轉帳30,000元
    、1,900 元，至洪晟航所申設之台新國際商業銀行東港分行
    帳號00000000000000號之帳戶內( 下稱台新銀行帳戶）。嗣
    陳靖維因遲未收受上開行動電話，經報警處理後，始為警循
    線查悉上情。
二、案經陳靖維訴由新北市政府警察局三重分局移送臺灣板橋地
    方法院檢察署呈請臺灣高等法院檢察署檢察長令轉臺灣屏東
    地方法院檢察署檢察官偵查起訴。
    理  由
一、本件被告洪晟航所犯係死刑、無期徒刑、最輕本刑為3 年以
    上有期徒刑以外之罪，其於準備程序中就被訴事實為有罪之
    陳述，經法官告知簡式審判程序之旨，並聽取公訴人及被告
    之意見後，認為適宜由受命法官獨任進行簡式審判程序，依
    刑事訴訟法第273 條之1 第1 項規定，合議庭裁定由受命法
    官獨任進行審判程序，合先敘明。
二、上開犯罪事實，業據被告洪晟航於偵查中及本院審理中均坦
    承不諱，核與證人即被害人陳靖維於警詢所證述遭詐騙之情
    節大致相符（見偵字第13809 號卷第6 至8 頁），復有陳靖
    維內政部警政署反詐騙案件紀錄表、新北市政府警察局三重
    分局大有派出所受理詐騙帳戶通報警示簡便格式表、金融機
    構聯防機制通報單、被害人陳靖維之華南銀行自動櫃員機交
    易明細表、自動存提款機交易明細表各1 紙、奇摩拍賣得標
    通知列印資料2 份、被告之台新銀行帳戶開戶基本資料及台
    幣存款歷史交易明細、奇摩拍賣帳號vo00000000評價網頁列
    印資料、奇摩拍賣帳號vo00000000申請人資料、香港商雅虎
    資訊股份有限公司台灣分公司100 年1 月12日雅虎資訊(100
    ) 字第59號函暨所檢附上開行動電話標賣上傳ip位址資料（
    見偵字第13809 號卷第9 至17、19至22頁、偵字第5676號卷
    第8 、9 、18至22頁，本院卷第34、35頁），足認被告之任
    意性自白與事實相符。是本案事證明確，被告洪晟航上開詐
    欺取財之犯行，堪以認定。
三、核被告洪晟航上開所為，均係犯刑法第339 條第1 項之詐欺
    取財罪。至被害人陳靖維雖係先後於同日13時47分、13時48
    分許，上網標買上開商品，然本件被告係分別於前揭不同時
    間刊登上開不實拍賣訊息，有前開香港商雅虎資訊股份有限
    公台灣分公司函暨所檢附之上開行動電話標賣上傳ip位址資
    料1 紙在卷可稽，且被告所刊登上開不實之拍賣訊息，顯係
    針對不特定之人為之，故被告上開分別標賣上開物品之行為
    ，而致被害人陳靖維陷於錯誤之犯行，應認係犯2 次詐欺取
    財罪。又被告所犯上開2 罪，犯意各別，行為互殊，應予以
    分論併罰。爰審酌被告僅為貪圖私利，以於網路上刊登上開
    不實之商品拍賣訊息，致被害人陳靖維陷於錯誤，而受有前
    揭損害，其所為誠屬可議，惟念及其於犯罪後尚知坦承犯行
    ，態度尚可，且其已將上開詐騙款項全數賠償予被害人陳靖
    維，此有被告提出之臺灣銀行匯款申請書1 紙( 見本院卷第
    76 頁)附卷可憑，足認其已有悔悟之情，暨衡及被告之素行
    、生活狀況、智識程度等一切情狀，分別量處如主文所示之
    刑，並依被告之教育程度為二專畢業，家庭經濟情況為小康
     (見警詢筆錄受詢問人欄所載) 等情，諭知如主文所示之易
    科罰金折算標準，並合併應定其如主文所示之應執行刑及易
    科罰金之折算標準。至檢察官雖具體求處應執行有期徒刑8
    月，惟本院審酌上揭諸情，認本件上開分別所量處之刑及應
    執行刑，應屬適當，併予敘明。
據上論斷，應依刑事訴訟法第273 條之1 第1 項、第284 條之1
、第299 條第1 項前段，刑法第339 條第1 項、第41條第1 項前
段、第51條第6款，判決如主文。
本案經檢察官鍾佩真到庭執行職務。
中    華    民    國   100    年    4     月    20    日
                  刑事第一庭    法  官  許瑜容
以上正本證明與原本無異。
如不服本判決應於收受判決後10日內向本院提出上訴書狀，並
應敘述具體理由；其未敘述上訴理由者，應於上訴期間屆滿後
20日內向本院補提理由書（均須按他造當事人之人數附繕本）
「切勿逕送上級法院」。
中    華    民    國   100    年    4     月    20    日
                                書記官  龔惠婷
附錄本案論罪科刑法條全文：
中華民國刑法第339 條
意圖為自己或第三人不法之所有，以詐術使人將本人或第三人之
物交付者，處5 年以下有期徒刑、拘役或科或併科1 千元以下罰
金。
以前項方法得財產上不法之利益或使第三人得之者，亦同。
前二項之未遂犯罰之。